【裁判字號】    99,易,524
【裁判日期】    990630
【裁判案由】    竊盜
【裁判全文】
臺灣屏東地方法院刑事判決               99年度易字第524號
公  訴  人  臺灣屏東地方法院檢察署檢察官
被      告  戊○○
上列被告因竊盜案件，經檢察官提起公訴（99年度偵字第1602號
、第2129號、第2238號、第3125號），本院適用簡式審判程序，
判決如下：
    主  文
戊○○犯如附表所示之罪，各處如附表主文欄所示之刑。應執行
有期徒刑壹年拾月。
    事  實
一、戊○○前於民國96年間，因竊盜案件，經本院以97年度簡上
    字第1 號判決判處有期徒刑6 月確定，於97年11月15日縮短
    刑期執行完畢。
二、戊○○於98年11月10日下午2 時許，行經屏東縣高樹鄉○○
    路2 之11號甲○○住處前，見該處無人，竟意圖為自己不法
    之所有，攜帶客觀上足以對人之生命、身體、安全構成威脅
    ，具有危險性之螺絲起子1 支，使用開啟該住處大門進入屋
    內（侵入住宅部分未據告訴），竊取何啟城所有NOKIA 廠牌
    之行動電話1 支得手；並因見何永昭所有、交由甲○○使用
    之車牌號碼6611-UN 號自用小貨車停放該處，且啟動鎖上插
    置鑰匙，遂使用該鑰匙發動上開自用小貨車，接續竊取該自
    用小貨車，得手後旋即駕駛離去。
三、戊○○於98年11月12日下午4 時許，行經屏東縣高樹鄉○○
    村○○○路旁齊泰砂石場時，見乙○○所有車牌號碼VX-643
    8 號自用小客車車門未上鎖，且啟動鎖上仍插置鑰匙，遂意
    圖為自己不法之所有，使用該鑰匙發動上開自用小客車竊取
    之，得手後旋即駕駛離去。
四、戊○○於99年1 月15日下午1 時許，騎乘所有車牌號碼NE8-
    868 號重型機車，行經屏東縣高樹鄉○○路279 號丁○○住
    處旁之倉庫時，見丁○○所有農藥噴霧器1 台放置該處，遂
    意圖為自己不法之所有，徒手竊取該農藥噴霧器，得手後騎
    乘上開機車搭載事先不知情之真實姓名年籍均不詳、綽號「
    阿鳳」之女子離去。
五、戊○○意圖為自己不法之所有，於99年1 月26日夜間即日出
    前之上午4 時47分許，前往屏東縣屏東市永興巷26之5 號丙○○住處，踰越上址房屋之窗戶，侵入該住宅，徒手竊取其
    內丙○○所有之涼被、毛巾等物，得手後旋即離去。
六、案經屏東縣警察局里港分局、屏東分局報告臺灣屏東地方法
    院檢察署檢察官偵查起訴。
    理  由
一、本件被告戊○○所犯為死刑、無期徒刑、最輕本刑為3 年以
    上有期徒刑以外之罪，其於準備程序中就被訴事實為有罪之
    陳述，經告知簡式審判程序之旨，並聽取當事人之意見後，
    本院認為適宜獨任進行簡式審判程序，而裁定進行簡式程序
    審理，合先敘明。
二、上開犯罪事實，業據被告於本院審理時坦白承認，核與證人
    甲○○、乙○○、丁○○、丙○○分別於警詢中所證情節相
    符（各見警卷一第2 至9 頁、警卷二第7 至9 頁、警卷三第
    2 至4 頁、警卷四第7 頁）。此外，並有扣押筆錄、扣押物
    品目錄表、刑事案件證物採驗紀錄表、內政部警政署98年12
    月17日刑紋字第0980173433號鑑驗書、指紋卡片、屏東縣政
    府警察局車輛尋獲電腦輸入單、贓物認領保管單、車籍查詢
    基本資料詳細畫面（車牌號碼6611-UN 號自用小貨車、車牌
    號碼VX-6438 號自用小客車、車牌號碼NE8-868 號重型機車
    ）、現場照片、監視錄影翻拍照片及日出日末時刻表等在卷
    可佐（見警卷一第25至29、33至42頁，警卷二第20至25頁，
    警卷三第8 至11、15至22頁，警卷四第10頁，偵卷四第8 至
    9 頁、本院卷第53頁）。綜上，足認被告自白與事實相符，
    應堪採信。本案事證明確，其犯行堪予認定。
三、按刑法第321 條第1 項第3 款之攜帶兇器竊盜罪，係以行為
    人攜帶兇器竊盜為其加重條件，此所謂兇器，其種類並無限
    制，凡客觀上足對人之生命、身體、安全構成威脅，具有危
    險性之兇器均屬之，且祇須行竊時攜帶此種具有危險性之兇
    器為已足，並不以攜帶之初有行兇之意圖為必要（最高法院
    79年台上字第5253號判例意旨足資參照）。被告持以開啟何
    啟城住處大門之螺絲起子，長度約15至20公分，為鐵製等情
    ，業據被告於本院審理中供述在卷（參本院卷第62頁），客
    觀上當足對人之生命、身體、安全構成威脅，為具有危險性
    之兇器甚明。是被告於98年11月10日下午2 時許行竊時攜帶
    之，所為係犯刑法第321 條第1 項第3 款攜帶兇器竊盜罪。
    被告如事實欄三、四所示行為，則係犯刑法第320 條第1 項
    之竊盜罪。次按刑法第321 條第1 項第2 款所謂安全設備，
    係指除門扇、牆垣以外，依社會通常觀念足認為防盜之設備
    而言（最高法院25年上字第4168號、78年度台上字第1148號
    判決意旨可資參照）；本件丙○○住處窗戶係用以分隔住處
    內外，有該處照片附卷足憑（見警卷四第10頁），當具防閑
    之作用，應屬安全設備。是核被告如事實欄五部分所為，係
    犯刑法第321 條第1 項第2 款、第1 款之踰越安全設備、夜
    間侵入住宅竊盜罪。被告於密接時間，在同一地點，先後竊
    取甲○○所有之行動電話即由甲○○管理使用之車牌號碼66
    11-UN 號自用小貨車，係基於同一竊盜犯意下之接續行為，
    僅侵害一法益，應論以一罪。被告所犯上開各罪，犯意各別
    ，時地有異互殊，應予分論併罰。又被告前因竊盜案件，經
    本院以97年度簡上字第1 號判決判處有期徒刑6 月確定，於
    97年11月15日縮短刑期執行完畢之事實，有臺灣高等法院被
    告前案紀錄表在卷可稽，其於有期徒刑執行完畢後，5 年內
    故意再犯本件有期徒刑以上之各罪，均為累犯，應各依刑法
    第47條第1 項規定，分別加重其刑。爰審酌被告任意竊取他
    人財物，漠視他人財產法益，所為對於社會治安亦生危害，
    前有竊盜前科，竟又為本件相同犯行，顯然未有深切悔悟；
    惟考量其犯後坦承犯行，各次竊盜所得物品之價值分有高低
    ，竊盜、加重竊盜之犯罪態樣、情節亦有不同，及有部分贓
    物業經被害人領回，即被告如事實欄二、三、四所示犯罪之
    實害已有降低，暨被告犯罪動機、目的、手段等均非至為惡
    劣等一切情狀，分別量處如主文所示之刑，並定其應執行之
    刑。被告犯如事實欄二所示攜帶兇器竊盜罪所用之螺絲起子
    ，因被告否認為其所有，且無證據證明為被告所有，爰不予
    宣告沒收；至被告行至丁○○住宅旁倉庫所用之車牌號碼NE
    8-868 號重型機車固為其所有，業據被告於本院審理時供陳
    在卷（參本院卷第61頁、第62頁背面），並有前揭車籍查詢
    基本資料詳細畫面在卷足佐，然被告竊取丁○○所有農藥噴
    霧器之價值尚非甚鉅，其犯罪情節容非嚴重，並參以上開重
    型機車之價值，如予宣告沒收，當有罪刑失衡之虞，有違比
    例原則及罪刑相當性原則，亦不予宣告沒收。
據上論斷，應依刑事訴訟法第273 條之1 、第299 條第1 項前段
，刑法第321 條第1 項第3 款、第320 條第1 項、刑法第321 條
第1 項第2 款、第1 款、第47條第1 項、第51條笫5 款，刑法施
行法第1 條之1 ，判決如主文。
本案經檢察官潘國威到庭執行職務。
中    華    民    國    99    年    6     月    30    日
                  刑事第三庭    法  官   戴韻玲
以上正本證明與原本無異。
如不服本判決應於收受判決後10日內向本院提出上訴書狀，並應
敘述具體理由；其未敘述上訴理由者，應於上訴期間屆滿後20日
內向本院補提理由書（均須按他造當事人之人數附繕本）「切勿
逕送上級法院」。
中    華    民    國    99    年    6     月    30    日
                                書記官  張語恬
附錄法條：
刑法第320 條第1 項
中華民國刑法第320條
（普通竊盜罪、竊佔罪）
意圖為自己或第三人不法之所有，而竊取他人之動產者，為竊盜
罪，處 5 年以下有期徒刑、拘役或 5 百元以下罰金。
意圖為自己或第三人不法之利益，而竊佔他人之不動產者，依前
項之規定處斷。
前二項之未遂犯罰之。
刑法第321 條第1 項第1 款、第2 款、第3 款
中華民國刑法第321條
（加重竊盜罪）
犯竊盜罪而有左列情形之一者，處6 月以上、5 年以下有期徒刑
：
一、於夜間侵入住宅或有人居住之建築物、船艦或隱匿其內而犯
    之者。
二、毀越門扇、牆垣或其他安全設備而犯之者。
三、攜帶兇器而犯之者。
四、結夥三人以上而犯之者。
五、乘火災、水災或其他災害之際而犯之者。
六、在車站或埠頭而犯之者。
前項之未遂犯罰之。
附表
┌──┬─────┬────────────┬─────────────────────┐
│編號│犯罪事實  │所犯法條                │主文                                      │
├──┼─────┼────────────┼─────────────────────┤
│1   │如事實欄二│刑法第321 條第1 項第3 款│犯攜帶兇器竊盜罪，累犯，處有期徒刑拾月    │
├──┼─────┼────────────┼─────────────────────┤
│2   │如事實欄三│刑法第320 條第1 項      │犯竊盜罪，累犯，處有期徒刑陸月            │
├──┼─────┼────────────┼─────────────────────┤
│3   │如事實欄四│刑法第320 條第1 項      │犯竊盜罪，累犯，處有期徒刑肆月            │
├──┼─────┼────────────┼─────────────────────┤
│4   │如事實欄五│刑法第321 條第1 項第2 款│犯踰越安全設備、夜間侵入住宅竊盜罪，累犯，│
│    │          │、第1 款                │處有期徒刑捌月                            │
└──┴─────┴────────────┴─────────────────────┘

司法院資訊處製作；財團法人民間司法改革基金會備份。
